最　高　行　政　法　院　裁　定
　　　　　　　　　　　　　94年度裁字第02030號
上　訴　人　新利鼎生技實業股份有限公司
代　表　人　甲○○
被 上訴 人　行政院公平交易委員會
代　表　人　乙○○
上列當事人間因公平交易法事件，上訴人對於中華民國93年3月
31日臺北高等行政法院92年度訴字第1032號判決，提起上訴。
本院裁定如下：
　　主　文
上訴駁回。
上訴審訴訟費用由上訴人負擔。
　　理　由
一、按對於高等行政法院判決上訴，非以其違背法令為理由，不
    得為之，行政訴訟法第242條定有明文。是對於高等行政法
    院判決上訴，若未具體說明原判決違背何項法令、不適用或
    如何適用不當之具體情事，即非主張原判決違背法令以為上
    訴理由，其上訴不應准許。
二、本件被上訴人以上訴人在報紙上刊載生物科技產品廣告及將
    事業資料提供予媒體報導等方式，就商品之製造提供者、專
    利取得及參與研發生產人員之資歷，為虛偽不實及引人錯誤
    之表示，違反公平交易法第21條第1項規定，乃依同法第41
    條前段規定，以91年8月5日公處字第091119號處分書，命上
    訴人自處分書送達之次日起，應立即停止前項違法行為，並
    處以罰鍰新臺幣10萬元。上訴人不服，遂循序提起本件行政
    訴訟。其上訴意旨略以：原判決採信被上訴人之說辭，於判
    決書第7頁謂：「．．．足證原告確實以尚未．．．，核不
    足取。」，又，判決書第9頁謂：「．．．並非指取得專利
    權云云，均為事後卸責之詞，即無足採。」，都是被上訴人
    之片面說辭，並無可資證明上訴人違反公平交易法之行為，
    實難令人心服。原判決第9頁謂：「又查，依一般社會通念
    ，．．．復依一般消費者之通常經驗．．．」等模糊概念來
    認定法律對科學家之定義，顯有不妥。蓋依科學之定義，並
    非如原審法院採用被上訴人所述之狹隘定義：「．．．按科
    學係指人類對自然界所呈現的各種現象．．．」等語，那從
    事社會科學研究的科學家，人文研究的科學家都應該訴諸法
    辦。再者，原判決第9頁謂：「．．．惟審諸施教森之工作
    經歷多著重於藥品之銷售，尚難認為係從事科學研究之相關
    工作．．．」等語，惟法律並未規定從事科學研究之相關工
    作要多少年？且不得有其他工作經歷，才能謂之從事科學工
    作，原判決顯有違誤，為此請廢棄原判決，並撤銷原處分及
    訴願決定等語。查上訴人所述並未具體說明原判決違背何項
    法令、不適用或如何適用不當之具體情事，依前開規定及說
    明，上訴人即非主張原判決違背法令以為上訴理由，其上訴
    為不合法，應予駁回。
三、依行政訴訟法第249條第1項前段、第104條、民事訴訟法第
    95條、第78條，裁定如主文。
中    華    民    國    94    年    9     月   29     日
                  第三庭審判長法  官　徐　樹　海
                              法  官　吳　錦　龍
                              法  官　黃　合　文
                              法  官　林　茂　權
                              法  官　鄭  小  康
以  上  正  本  證  明  與  原  本  無  異
中    華    民    國    94    年    9    月    30     日
　　　　　　　　　　　　　　　書記官　郭　育　玎
